【裁判字號】    88,簡上,141
【裁判日期】    890407
【裁判案由】    賭博
【裁判全文】
臺灣桃園地方法院刑事判決                        八十八年度簡上字第一四一號
    上訴人
    即被告  乙○○
右列被告因賭博案件，經檢察官聲請簡易判決處刑（八十七年度偵字第八三八二號）
，本院中壢簡易庭於民國八十八年一月十八日，以八十七年度壢簡字第四九六號簡易
判決後，上訴人不服，提起上訴，本院管轄之第二審地方法院合議庭判決如左：
        主  文
上訴駁回。
        事  實
一、乙○○前於民國（下同）八十五年間因賭博案件，經本院判處有期徒刑四月確定
    ，並於八十六年三月二十六日以易科罰金執行完畢，竟仍不知悛悔，復基於常業
    賭博之犯意，自八十七年四月間起至同年六月六日止，在桃園縣中壢市○○路中
    壢光觀夜市之公共場所內，擺設滿天星水果盤電動機具三十一台（含ＩＣ板計三
    十一塊），並聘僱甲○○（另行審結）擔任開分員，負責開分及換取飲料等工作
    ，以新台幣（下同）一百元開分一千分，再以押注不等分數於不同花色上，如跑
    中者，可得不等倍數之分數，如不中者，則所押注分數均歸乙○○所有之方式，
    供不特定客人前來把玩上開電動機具，再以每累積二千分（即相當二百元之現金
    價值）可換取飲料乙箱，最多每次可換五箱之比例換取上開飲料之財物，換得之
    飲料可再開分，且每日沒有兌換之限制，而與不特定人進行賭博財物之行為，並
    月六日凌晨二時四十分許，經警當場查獲上情，並扣得上開滿天星水果盤電動機
    具三十一台（含ＩＣ板計三十一塊）、現金賭資四千六百元及開分卡一百三十四
    張（含藍色三十四張、紅色及綠色各五十張）。
二、案經桃園縣警察局中壢分局報請臺灣桃園地方法院檢察署檢察官偵查起訴。
        理  由
一、訊據被告乙○○固坦承於右揭時地擺設上開電動機具供不特定人前來把玩，並得
    以上開比例換取飲料等情不諱，惟矢口否認右揭犯行，辯稱：伊雖以現金換取分
    數開分供不特定人前來把玩上開電動機具，惟僅得以二千分換取乙箱飲料，並不
    得換取其他財物，伊並無常業賭博之行為云云。經查：被告右揭犯行業據其本人
    迭次於警訊及偵查中供承明確，核與同案被告甲○○及證人即在場賭客陳靖玫、
    邱創成、高志豪、陳志民、褚志偉、徐千民、黃能山、楊錫義、葉鴻慶、吳志祥
    、孔憲盛、蕭詩隆、陳育壯、呂學誠、黃永容、黃成墉等人於警訊中證述明確，
    復有扣案之上開電動機具三十一台、開分卡一百三十四張及賭資四千六百元，在
    卷可稽，足堪認定。雖被告迭次於本院審理時辯稱其未以之進行賭博財物之行為
    云云，惟按扣案之上開飲料屬有現金價值之物，已為被告所不否認在卷，且其每
    箱成本為一百七十元左右乙節，亦據被告於本院審理時供承屬實，則被告以每二
    千分即相當二百元現金價值之比例供不特定人換取其等把玩上開電動機具後所餘
    之分數，且在場賭客把玩上開電動機具後贏得分數所換得飲料，亦得事後再以原
    價（即二千分）開分把玩，亦據同案被告甲○○於警訊中供述明確，則在場賭客
    把玩上開電動機具贏得分數所換得之飲料，除供個人飲用外，並得以原物原價換
    分把玩，是被告與在場賭客把玩上開電動機具所得兌得之飲料，顯非僅屬供暫時
    娛樂之物而已，同時另具有等值之現金價值，並得持以換取分數把玩上開電動機
    具乙情，亦堪認定。綜上所述，被告擺設上開電動機具供不特定賭客開分把玩，
    恃以為生，以此為常業。嗣於八十七年六並以非供人暫時娛樂之上開飲料，為其
    進行對賭之財物，並具有等值之現金價值，則被告上開所為，顯係該當刑法第二
    百六十七條賭博罪之構成要件，至為顯然。被告所辯，顯係事後卸責之詞，不足
    採信。被告犯行已臻明確，應予依法論科。
二、查被告於右揭時地以擺設、經營上開電動機具供不特定人開分把玩，為其日常業
    務，核被告所為，係犯刑法第二百六十七條之常業賭博罪。原審判決認事用法，
    經本院審認結果，尚無違誤之處，被告仍執詞辯稱其無賭博之犯行云云，揆諸上
    述，應不足採，是被告之上訴非有理由，應予駁回。
據上論斷，應依刑事訴訟法第四百五十五條之一第三項、第三百六十八條，判決如主
文。
本案經檢察官洪景明到庭執行職務。
中      華      民      國      八十九    年     四     月     七     日
                          臺灣桃園地方法院刑事第四庭
                              審判長  法  官  鄭 景 文
                                      法  官  孫 惠 琳
                                      法  官  林 晏 鵬
右正本證明與原本無異。
不得上訴。
                                      書記官  張 雅 慧
中        華        民        國   八十九   年   四   月    二十五    日


司法院資訊處製作；財團法人民間司法改革基金會備份。
